【裁判字號】    97,上訴,5516
【裁判日期】    971229
【裁判案由】    毒品危害防制條例
【裁判全文】
臺灣高等法院刑事判決                97年度上訴字第5516號
上  訴  人
即  被  告  甲○○
上列上訴人因違反毒品危害防制條例案件，不服台灣台北地方法
院九十七年度訴字第一七二二號，中華民國九十七年十一月三日
第一審判決（起訴案號：台灣台北地方法院檢察署九十七年度毒
偵字第二四五四號），提起上訴，本院判決如下：
    主  文
上訴駁回。
    理  由
一、按不服地方法院之第一審判決而上訴者，應向管轄第二審之
    高等法院為之。上訴書狀應敘述具體理由。上訴書狀未敘述
    上訴理由者，應於上訴期間屆滿後二十日內補提理由書於原
    審法院，逾期未補提者，原審法院應定期間先命補正。第二
    審法院認為上訴書狀未敘述理由或上訴有第三百六十二條前
    段之情形者，應以判決駁回之，但其情形可以補正而未經原
    審法院命其補正者，審判長應定期間先命補正。刑事訴訟法
    第三百六十一條、第三百六十七條，分別定有明文。所謂不
    服第一審判決之具體理由，係指依據卷內訴訟資料，具體指
    摘第一審判決關於認定事實、適用法律及量刑等項，有違法
    或不當之情形而言，此為提起第二審上訴之法定要件。倘上
    訴人之上訴書狀或補提之上訴理由書，雖有敘述上訴理由，
    惟並未具體敘述第一審判決有上述違法、不當情形，即與未
    敘述具體理由無異，所為上訴，即不符合上訴之法定要件。
二、本件上訴人即被告甲○○不服原判決，提起上訴，上訴書理
    由略以：「…警察於九十七年七月六日晚間，無持搜索票在
    本人位於台北市○○區○○路一段二四二號五樓自宅搜索後
    ，無查獲任何證物，因上訴人前因受緩刑（緩起訴處分）之
    故，而服用藥品美沙冬，採集尿液送驗，亦會呈陽性反應…
    請求法官再次驗尿複檢，好讓上訴人心服口服…」等語。
三、經查，被告前於民國九十四年間因施用毒品案件，經原審法
    院以九十四年度毒聲字第四○八號裁定送觀察、勒戒後，認
    有繼續施用毒品傾向，再由原審法院以九十四年度毒聲字第
    一○○三號裁定令入戒治處所施以強制戒治，嗣於九十五年
    十一月三十日強制戒治執行完畢釋放，經台灣台北地方法院
    檢察署檢察官以九十六年度戒毒偵字第一號為不起訴處分確
    定。詎仍不知悔改，另行基於施用第一級毒品海洛因之犯意
    ，於九十七年七月六日晚間（起訴書誤載為同年月三日），
    在其臺北市○○區○○路住處，施用第一級毒品海洛因一次
    。嗣於翌（七）日下午經警通知採集尿液送驗，檢驗結果呈
    嗎啡陽性反應（施用海洛因之代謝物），始悉上情等事實，
    已據被告於偵訊及原審審理時坦承不諱。又被告為警查獲時
    採尿送驗之結果，呈嗎啡陽性反應，有應受尿液採驗人尿液
    檢體採集送驗紀錄表、台灣尖端先進生技醫藥股份有限公司
    出具之濫用藥物檢驗報告（九十七年度毒偵字第二四五四號
    卷第十一頁、第十二頁）在卷可稽，足見被告前開自白確與
    事實相符，應堪採信。而被告前因施用毒品，經原審法院以
    九十四年度毒聲字第四○八號裁定送觀察、勒戒後，認有繼
    續施用毒品傾向，再由原審法院以九十四年度毒聲字第一○
    ○三號裁定令入戒治處所施以強制戒治，嗣於九十五年十一
    月三十日強制戒治執行完畢釋放，由台灣台北地方法院檢察
    署檢察官以九十六年度戒毒偵字第一號為不起訴處分確定等
    情，有本院被告前案紀錄表一份在卷可參。是被告於強制戒
    治執行完畢後，旋於五年內再犯本件施用毒品犯行，其施用
    第一級毒品海洛因之犯行，事證明確，應堪認定。原審依被
    告於準備程序中之有罪陳述，適用簡式審判程序，據以論罪
    科刑，判決被告「施用第一級毒品，處有期徒刑七月」，從
    形式審查，並無違背法令之情形。
四、本件被告提起上訴，上訴理由雖稱：「上訴人…服用藥品美
    沙冬，採集尿液送驗，亦會呈陽性反應…請求法官再次驗尿
    複檢，好讓上訴人心服口服…」等語，惟被告於九十七年八
    月十八日偵查時供稱：「（九十七年七月七日警察對你採集
    的尿液送驗呈（嗎啡）陽性反應，有何意見？）沒有意見…
    我在西園路的住處以注射針筒注射海洛因一次…當時已經好
    幾天沒有施用…以為不會呈陽性反應…」（九十七年度毒偵
    字第二四五四號卷第十五頁），於九十七年十月二十日原審
    準備程序、審理時亦均坦稱：「…（對於檢察官起訴之犯罪
    事實有何意見？）我承認，我是在家裡施用，我是前一天晚
    上施用…」（原審卷第二十八頁反面）、「（對於起訴書之
    犯罪事實有何意見？）我承認…」（原審卷第三十二頁），
    且被告經警通知於九十七年七月七日上午十一時四十五分許
    ，前往台北市政府警察局萬華分局採集尿液檢體，送台灣尖
    端先進生技醫藥股份有限公司以酵素免疫分析法〔EIA〕初
    驗及以氣相層析質譜儀法〔GC／MS〕複驗檢驗結果，發現確
    呈嗎啡類陽性反應，有應受尿液採驗人尿液檢體採集送驗紀
    錄表、台灣尖端先進生技醫藥股份有限公司出具之濫用藥物
    檢驗報告（九十七年度毒偵字第二四五四號卷第十一頁、第
    十二頁）在卷可稽，被告上開所採集尿液檢體液送驗結果既
    有嗎啡類之陽性反應，且該結果係以氣相層析質譜儀法進行
    確認，已足排除偽陽性反應之可能，顯見被告自白在經警採
    集尿液檢體前一日晚間，確曾施用第一級毒品海洛因，嗣上
    訴改稱未施用海洛因，係因服用美沙冬致尿液呈嗎啡類陽性
    反應，未依據內訴訟資料或提出新事證，指摘或表明第一審
    判決有何足以影響判決本旨之不當或違法，而構成應予撤銷
    之具體事由，依前揭說明，本件上訴不合上訴之法定要件，
    應予駁回，並不經言詞辯論為之。
五、依刑事訴訟法第三百六十七條前段、第三百七十二條，判決
    如主文。
中    華    民    國    97    年    12    月    29    日
            刑事第十三庭  審判長法  官  曾德水
                                法  官  趙文卿
                                法  官  林婷立
以上正本證明與原本無異。
如不服本判決，應於收受送達後10日內向本院提出上訴書狀，其
未敘述上訴之理由者並得於提起上訴後10日內向本院補提理由書
（均須按他造當事人之人數附繕本）「切勿逕送上級法院」。
                                書記官  王增華
中    華    民    國    97    年    12    月    29    日
附錄：本案論罪科刑法條全文
毒品危害防制條例第十條第一項
施用第一級毒品者，處六月以上五年以下有期徒刑。


司法院資訊處製作；財團法人民間司法改革基金會備份。
